臺灣桃園地方法院刑事判決　　　　　　　　　　　　　九十二年度訴字第一五一號
　　公　訴　人　臺灣桃園地方法院檢察署檢察官
　　被　　　告　乙○○
右列被告因搶奪等案件，經檢察官提起公訴（九十一年度偵字第二一七五四號），本
院判決如左：
    主  文
乙○○連續意圖為自己不法之所有，而搶奪他人之動產，處有期徒刑參年。扣案之鑰
匙參支均沒收。
    事  實
一、乙○○（原名孟憲綱）前於民國八十年間因恐嚇取財及盜匪案件，經台灣高等法
    院及本院分別判處有期徒刑四年及六月，經本院裁定定其應執行之刑為四年四月
    確定，於八十四年四月二十二日假釋期滿執行完畢；其後於九十年間因竊盜案件
    經本院判處有期徒刑四月，於九十二年二月十二日撤回上訴確定，並於九十二年
    十月二十六日執行完畢。乙○○於附表一、二所示時間犯下附表所示之犯罪，並
    不構成累犯。
二、乙○○基於意圖為自己不法所有之概括犯意，於附表一所示之時間、地點，以附
    表一所示之犯罪態樣，竊取如附表所示被害人所有或持有之機車。乙○○竊得前
    述機車後除供已代步外，另基於意圖為自己不法所有之概括犯意，騎乘前開贓車
    在桃園縣中壢市、平鎮市等地區於附表二所示之時間、地點，以附表二所示之犯
    罪態樣，搶奪如附表所示被害人所有之動產，其中於搶得附表編號(一)被害人甲○
    ○之皮包後，隨即持皮包內王女配偶徐泰之郵局金融卡，以附表二編號(一)後段
    所示之不正方法盜領徐某郵局存款八千元。
三、乙○○先於九十一年五月六日二十時十五分許，在桃園縣中壢市○○○路○段五
    一○號前為桃園縣警察局中壢分局警員查獲其騎乘附表一編號(一)所示贓車，並扣
    得其所有，用以行竊之鑰匙一支；乙○○經檢察官訊問後諭知限制住居釋放後，
    又於同年六月二十五日七時四十五分許，手牽附表一編號(三)所示贓車，在桃園縣
    平鎮市北勢里三六五號前再次為桃園縣警察局平鎮分局警員查獲，並扣得其所有
    ，用以行竊之鑰匙一支及第一級毒品海洛因（施用毒品犯行，另由檢察官起訴，
    經本院判刑確定在案），乙○○向警員供陳另涉附表一編號(二)竊盜犯行暨附表二
    編號(二)至(六)、(八)、(九)、(十一)、(十三)至(十五)所示搶奪犯行，並帶同警員至中壢市建新市場
    內起獲附表一編號(二)所示贓車，乙○○於同日下午十四時許警員將其帶至該分局
    北勢派出所訊問時，佯裝如廁，卻趁隙從廁所上方氣窗脫逃（脫逃部分未據起訴
    ），乙○○於脫逃期間再次犯下附表一編號(四)竊盜犯行及附表二編號(十六)搶奪犯行
    ，經警於同年月二十六日二十二時許，在桃園縣楊梅鎮○○○街附近查獲其前述
    附表一編號(四)所示贓車及扣得其所有，用以行竊之鑰匙一支，乙○○並向警方供
    陳附表二編號(十六)之犯行。另乙○○於兩次為警逮捕期間帶同警方人員起獲附表二
    編號(二)、(五)、(八)、(九)、(十三)至(十五)證據欄贓物領據內所載之贓物。乙○○於同年月二
    十七日經檢察官向本院聲請羈押獲准後，於羈押期間內，桃園縣警察局平鎮分局
    原承辦員警清查其轄區內類似手法之搶奪案件後，認為被告另涉有附表二編號(七)
    、(十二)搶奪犯行，於同年七月一日借訊而查獲前開犯行，並起獲附表二編號(七)、(十二)
    證據欄贓物領據內所載之贓物；另桃園縣警察局中壢分局員警亦清查其轄區內類
    似手法之搶奪案件後，認為被告另涉有附表二編號(一)、(十)犯行，分別於同年七月
    一日及十日借訊而查獲前開犯行。
四、案經桃園縣警察局平鎮分局及中壢分局報請臺灣桃園地方法院檢察署檢察官偵查
    起訴。
    理  由
一、本件被告乙○○所犯搶奪、竊盜及詐欺等罪係死刑、無期徒刑、最輕本刑為三年
    以上有期徒刑以外之罪，其於準備程序中就被訴事實為有罪之陳述，經告知簡式
    審判程序之旨，並聽取公訴人、被告之意見後，由本院合議庭裁定由受命法官獨
    任進行簡式審判程序，核先說明。
二、右開事實，業據被告於本院審理時坦承不諱，此外，並有附表一、二證據欄所示
    之證據可資佐證。是被告如附表一、二所示犯行，均事證明確，可以認定。
三、核被告所為，係分別犯有如附表一、二法條及罪名欄所示之罪名。其如附表一所
    示之四次竊盜犯行及附表二所示之十六次搶奪犯行，均時間緊接，所犯分別係犯
    罪構成要件相同之罪，顯均係基於概括犯意為之，均為連續犯，應分別從一普通
    竊盜及搶奪罪論，並均加重其刑。另被告竊取機車之目的，除供代步外，亦有用
    於行搶，且實際上亦騎乘機車犯下搶奪犯行。是其所犯竊盜與搶奪被告二罪間，
    有方法結果之牽連關係，為牽連犯，應依刑法第五十五條從一重之搶奪罪處斷；
    再被告犯下附表二編號(一)所示搶奪犯行後，十分鐘內即持搶得皮包內之提款卡盜
    領存款，則其所犯之以不正方法由自動付款設備取得他人財物犯行，應係其先前
    搶奪犯行之當然結果，二者間亦有方法結果之牽連關係，為牽連犯，應依刑法第
    五十五條從一重之搶奪罪處斷。再檢察官固僅就附表一編號(一)所示之竊盜犯行暨
    附表二編號(一)至(六)、(八)至(十一)、(十三)、(十五)、(十六)所示之搶奪犯行提起公訴，其餘部分之
    犯行漏未起訴，惟因此部分與前開起訴並經本院判決有罪之犯行間，有連續犯或
    牽連裁判上一罪之關係，為起訴效力所及，本院自應併予審理。另按「裁判上之
    一罪其一部分犯罪既已因案被發覺，雖在檢察官或司法警察官訊問中被告陳述其
    未發覺之部分犯罪行為，並不符合刑法第六十二條之規定，不應認有自首之效力
    。」（最高法院七十三年度第二次刑事庭會議決議(二)參照）；是連續犯或牽連犯
    雖為裁判上一罪，但事實上為數個犯罪行為，故應就所有連續或牽連行為皆自首
    始能以自首論，若僅就一部分行為自首，他部分行為未自首，與立法意旨不合，
    其自首效力不應及於全部犯罪行為，基於連續犯或牽連犯以一罪論處，無法分割
    裁判之關係，既有他部分行為未自首，全部犯罪行為均無自首減輕其刑規定之適
    用。本件被告於九十一年六月二十五日及二十六日為警查獲後，雖主動供出其犯
    有附表一編號(二)竊盜犯行暨附表二編號(二)至(六)、(八)、(九)、(十一)、(十三)至(十六)所示搶奪犯
    行，固有其警訊筆錄可稽，惟其餘與前開竊盜或搶奪犯行有連續犯或牽連犯裁判
    上一罪關係之其餘犯行，或係因被告持有贓車為警查獲，或係警方於查獲其前述
    搶奪犯行後，懷疑其另涉有其他轄區內已發生之搶案，予以借提偵破，均非被告
    自首而查獲，參諸前開說明，本件被告之犯行自無自首減刑之適用，併此說明。
    爰審酌被告之犯罪動機、目的、手段、犯罪之次數多達二十次、犯罪所生所得不
    多，惟其行為對社會治安及婦女安全危害影響極大、被告前有如事實欄第一項所
    示前科，有台灣高等法院被告全國前案紀錄表一份在卷可參，其素行不良，本件
    犯案期間，為警查獲釋放後，仍一再犯案，甚至脫逃期間仍持續犯案，惡性重大
    暨犯後仍主動供出絕大多數之搶奪、竊盜犯行，並於審理期間坦承全部犯行，雖
    不構成自首，惟尚有認其犯後態度良好等一切情狀，處如主文所示之刑，以資懲
    儆。
四、扣案如附表一編號(一)、(三)、(四)證據欄所示鑰匙三支，係被告拾獲而取得所有權，
    為其所有，且係其用以行竊機車之物，爰依刑法第三十八條第一項第二款宣告沒
    收。至於被告用以竊取附表一編號(二)之鑰匙，雖亦據被告稱係其所有，惟並未扣
    案，且案發迄今已逾一年六月，為免執行上之困擾，爰不予宣告沒收，附此說明
    。
五、據上論斷，應依刑事訴訟法第二百九十九條第一項前段，刑法第五十六條、第三
    百二十條第一項、第三百二十五條第一項、第三百三十九條之二第一項、第五十
    五條、第三十八條第一項第二款，罰金罰鍰提高標準條例第一條前段，判決如主
    文。
本案經檢察官黃重鋼到庭執行職務。
中      華      民      國    九十三    年      一      月      八      日
                                  臺灣桃園地方法院刑事第六庭
                                      法  官  潘進順
右正本證明與原本無異。
如不服本判決書應於送達後十日內向本院提出上訴狀。
                                      書記官  陳玉芬
中      華      民      國    九十三    年      一      月     十二     日
附論罪科刑法條：
中華民國刑法第三百二十條
意圖為自己或第三人不法之所有，而竊取他人之動產者，為竊盜罪，處五
年以下有期徒刑、拘役或五百元以下罰金。
意圖為自己或第三人不法之利益，而竊佔他人之不動產者，依前項之規定
處斷。
前二項之未遂犯罰之。
中華民國刑法第三百二十五條
意圖為自己或第三人不法之所有，而搶奪他人之動產者，處六月以上五年
以下有期徒刑。
因而致人於死者，處無期徒刑或七年以上有期徒刑，致重傷者，處三年以
上十年以下有期徒刑。
第一項之未遂犯罰之。
中華民國刑法第三百三十九條之二
意圖為自己或第三人不法之所有，以不正方法由自動付款設備取得他人之
物者，處三年以下有期徒刑、拘役或一萬元以下罰金。
以前項方法得財產上不法之利益或使第三人得之者，亦同。
